【裁判字號】    94,訴,2561
【裁判日期】    950928
【裁判案由】    房屋稅
【裁判全文】
臺北高等行政法院判決
                                     94年度訴字第02561號
                              .
原      告  甲○○
被      告  臺北市稅捐稽徵處
代  表  人  乙○○（處長）
訴訟代理人  丁○○
            丙○○
            戊○○
上列當事人間因房屋稅事件，原告不服臺北市政府中華民國94年
6月10日府訴字第09414290300號、94年6月23日府訴字第
09414958700號及94年6月24日府訴字第09402991400號訴願決定
，提起行政訴訟。本院判決如下：
    主  文
原告之訴駁回。
訴訟費用由原告負擔。
    事  實
一、事實概要：
    (一)臺北市政府94年6月10日府訴字第09414290300號訴願決定
      部分：
      原告以其所有臺北市中正區○○○路○段64號及68號地下1
      樓房屋之街路等級調整率應為50%以下為由，向被告提出
      復查，請求更正系爭2房屋之街路等級調整率為50% 以下
      並退還超收稅額及加計利息，經被告所屬中正分處以94年
      1月5日北市稽中正乙字第09361380400號函復原告系爭2房
      屋之街路等級調整率分別為200%、150%，並無錯誤。原告
      不服，提起訴願，亦遭駁回，遂向本院提起本件行政訴訟
      。
    (二)臺北市政府94年6月23日府訴字第09414958700號訴願決定
      部分：
      原告因房屋稅事件，不服被告91年7月17日（原告誤載為
      19日）北市稽法丙字第09163486300號復查決定、被告所
      屬中正分處93年7月19日北市稽中正乙字第09360689700號
      、93年11月12日北市稽中正乙字第09361192800號、93年
      12月13日北市稽中正乙字第09361308100號、被告93年12
      月15日北市稽法乙字第09363211400號、被告所屬中正分
      處94年1月18日北市稽中正乙字第09460034900號函，提起
      訴願，遭為訴願不受理決定，遂向本院提起本件行政訴訟
      。
    (三)臺北市政府94年6月24日府訴字第09402991400號訴願決定
      部分：
      原告以其所有臺北市中正區○○○路○段64號及68號地下
      1樓房屋之課稅面積應予更正為由，於93年12月30日向被
      告所屬工務局建築管理處提起復查，請求更正系爭2房屋
      之房屋稅，案經被告所屬工務局建築管理處以94年1月13
      日北市工建寓字第09370275400號函移請被告辦理。嗣被
      告所屬中正分處以94年1月26日北市稽中正乙字第
      09460067100號函復原告系爭房屋之應納房屋稅均經原告
      提起行政救濟在案，請勿重複申請。原告不服，提起訴願
      ，亦遭駁回，遂向本院提起本件行政訴訟。
二、兩造聲明：
    (一)原告聲明：
      1.訴願決定、復查決定及原處分均撤銷。
      2.訴訟費用由被告負擔。
    (二)被告聲明：
      1.駁回原告之訴。
      2.訴訟費用由原告負擔。
三、兩造爭點：
    被告否准原告請求更正系爭2房屋之街路等級調整率為50%以
    下，並退還超收稅額及加計利息，是否有據？
四、兩造陳述：
    (一)原告主張：
      臺北市中正區○○○路○段64號及68號地下1樓房屋之街路
      等級調整率應更正為50%以下，因該街道之商業、交通情
      形及房屋之供求概況，比較各該不同地段房屋之房屋買賣
      價格，為全臺北市最差，故應退還原告76至93年度溢繳稅
      額並加計利息云云。
    (二)被告主張：
      1.臺北市政府94年6月10日府訴字第09414290300號訴願決
        定部分：
        (1)按稅捐稽徵法第28條規定，納稅義務人對於因適用法
          令錯誤或計算錯誤溢繳之稅款，得自繳納之日起5年
          內提出具體證明，申請退還；逾期未申請者，不得再
          行申請。房屋稅條例第11條規定，房屋標準價格，由
          不動產評價委員會依據下列事項分別評定，並由直轄
          市、縣（市）政府公告之：一、按各種建造材料所建
          房屋，區分種類及等級。二、各類房屋之耐用年數及
          折舊標準。三、按房屋所處街道村里之商業交通情形
          及房屋之供求概況，並比較各該不同地段之房屋買賣
          價格減除地價部分，訂定標準。前項房屋標準價格，
          每三年重行評定1次，並應依其耐用年數予以折舊，
          按年遞減其價格。臺北市房屋稅徵收自治條例第8條
          規定，房屋稅條例第11條所稱之房屋標準價格，稽徵
          機關應依同條第1項第1款至第3款規定房屋種類等級
          、耐用年數、折舊標準及地段增減率等事項調查擬定
          ，交由本市不動產評價委員會審查評定後，由臺北市
          政府（以下簡稱市政府）公告之。臺北市政府91 年2
          月27日府財稅字第09103999600號公告略以，主旨：
          公告重行評定「臺北市房屋標準單價表」、…、「臺
          北市○○街路等級調整率評定表」…說明：…三、路
          面第2層照街路等級調整率在200/100（包括200/100
          ）以上者減五級。…，地下室亦同等語。
        (2)原告主張退還76年至93年溢繳房屋稅。查其申請退還
          76年至88年之房屋稅部分業已逾5年之退稅期限。
        (3)按納稅義務人對於因適用法令錯誤或計算錯誤溢繳之
          稅款，得自繳納之日起5年內提出具體證明，申請退
          還，此為稅捐稽徵法第28條所明定。卷查本件原告申
          請退還76年至93年溢繳稅額，其中關於76年至88年之
          房屋稅部分業已逾5年之退稅期限；又原告係以房屋
          之買賣價格為臺北市○○○○○街路等級調整率應更
          正為50%以下為由申請退稅，惟查系爭64號及68號地
          下1樓房屋係坐落本市○○○路及重慶南路間之和平
          西路路段，依臺北市○○街路等級調整率評定表所載
          ，系爭64號房屋街路調整率為200%，地下室依路面第
          2層照街路調整率減5級，則系爭68號地下1樓房屋之
          房屋街路調整率為150%，被告係依臺北市○○街路等
          級調整率評定表所載資料據以核定系爭2戶房屋之街
          路等級調整率，原告主張系爭2戶房屋之街路等級調
          整率應更正為50%以下，難謂有理。是以，本件原告
          既無法提出具體事證證明系爭2戶房屋之房屋稅有因
          適用法令錯誤或計算錯誤而有溢繳稅款之情事，則其
          請求與稅捐稽徵法第28條規定不符。
      2.臺北市政府94年6月23日府訴字第09414958700號訴願決
        定部分：
        (1)按訴願法第1條第1項規定，人民對於中央或地方機關
          之行政處分，認為違法或不當，致損害其權利或利益
          者，得依本法提起訴願。第3條第1項規定，本法所稱
          行政處分，係指中央或地方機關就公法上具體事件所
          為之決定或其他公權力措施而對外直接發生法律效果
          之單方行政行為。第77條第7款、第8款規定，訴願事
          件有左列各款情形之一者，應為不受理之決定…七、
          對已決定或已撤回之訴願事件重行提起訴願者。八、
          對於非行政處分或其他依法不屬訴願救濟範圍內之事
          項提起訴願者。行政法院44年度判字第18號判例略以
          ，提起訴願，以有行政處分之存在為前提要件。所謂
          行政處分，乃行政主體就具體事件所為之發生法律上
          效果之單方的行政行為。至行政官署所為單純的事實
          之敘述或理由之說明，既不因該項敘述或說明而生法
          律效果，自非行政處分，人民對之，即不得提起訴願
          等語。44年度判字第44號判例略以，當事人於終局判
          決後，不得就同一法律關係更行起訴，此為一事不再
          理之原則。違背此原則者，即為法所不許等語。62年
          度裁字第41號判例略以，官署所為單純的事實敘述或
          理由說明，並非對人民之請求有所准駁，既不因該項
          敘述或說明而生法律上之效果，非訴願法上之行政處
          分，人民對之提起訴願，自非法之所許等語。
        (2)經查本件原告不服被告91年7月17日北市稽法丙字第
          09163486300號復查決定及93年12月15日北市稽法乙
          字第09363211400號函，業分別於91年9月25日及93年
          12月23日向臺北市政府提起訴願，並經臺北市政府以
          92年4 月11日府訴字第09123205000號及94年4月20日
          府訴字第09402568200號訴願決定在案，則原告復就
          已決定之訴願事件重行提起訴願，揆諸前揭規定及判
          例意旨，有違一事不再理之原則，自非法之所許。
        (3)被告所屬中正分處93年11月12日北市稽中正乙字第
          09361192800號函係函復原告略以，主旨：有關臺端
          所有本市○○○路○段64號房屋申請復查乙案，復如
          說明…二、請依…於文到10日內以書面明確表示溢繳
          之年度、稅捐類別及請求退還之金額，並檢附繳納證
          明以憑辦理。93年12月13日北市稽中正乙字第
          09361308100號函則係函復原告略以，主旨：臺端所
          有本市○○○路○段64號房屋因不服課徵89年房屋稅
          ，提起行政救濟業經確定，檢送89年度房屋稅繳款書
          1份，請如期繳納等語。94年1月18日北市稽中正乙字
          第09460034900號函復原告略以，主旨：有關臺端因
          不服本分處93年12月13日北市稽中正乙字第
          09361308100號函，提起訴願乙案，復如說明…說明
          …二、…經查臺端所有本市○○○路○段64號房屋因
          不服課徵89年房屋稅，提起行政救濟，經臺北高等行
          政法院以91年度簡字第00527號裁定略以，原告之訴
          駁回，臺端仍不服，提起抗告，業經最高行政法院於
          93年9月23日裁定確定在案，請勿重複申請等語。核
          上開等函之內容，僅為單純的事實敘述及理由說明，
          並非對原告所為之行政處分，揆諸前揭規定及判例意
          旨，原告對之提起訴願，亦非法之所許。
        (3)原告不服被告所屬中正分處93年7月19日北市稽中正
          乙字第09360689700號部分，函復核課無誤，並經臺
          北市政府訴願決定另案審理，且其就同一標的申請復
          查，前經被告94年3月4日北市稽法乙字第
          09363211600號復查決定駁回，並經臺北市政府以94
          年6月23日府訴字第09413094400號訴願決定駁回，應
          不予受理。
        (4)原告不服被告所屬中正分處93年12月13日北市稽中正
          乙字第09361308100號部分，該函內容係被告所屬中
          正分處依稅捐稽徵法第38條規定，檢送補徵89年房屋
          稅繳款書之性質，係通知原告補繳因提起行政救濟經
          終結確定尚未補繳之房屋稅，其內容應屬觀念通知，
          並非行政處分。
        (5)原告不服被告所屬中正分處94年1月18日北市稽中正
          乙字第09460034900號部分，該函文僅為事實敘述及
          理由說明，非行政處分。
        (6)原告不服被告93年12月15日北市稽法乙字第
          09363211400號函部分，原告接獲93年11月9日北市稽
          法乙字第09362958300號函通知補正後，於93年12月
          13日來函表示因同時申請多件，請被告告知其寄件日
          、文號或原件影本，經被告以前揭函文檢送，非行政
          處分。且前於93年12月23日向臺北市政府提起訴願，
          並經臺北市政府94年4月20日府訴字第09402568200
          號訴願決定在案。
      3.臺北市政府94年6月24日府訴字第09402991400號訴願決
        定部分：
        原告於大院93年度簡字第210號及91年度簡字第819號因
        房屋稅事件訴訟中，即已提出系爭2房屋之課稅面積分
        別應為26.23及317平方公尺，並請求更正房屋現值及退
        還溢繳之房屋稅，經大院審理結果分別於93年度簡字第
        210號及91年度簡字第819號判決認定系爭2房屋之課稅
        面積分別應為33.7及333平方公尺。又依稅捐稽徵法第
        17條規定，納稅義務人如發現繳納通知文書有記載、計
        算錯誤或重複時，於規定繳納期間內，得要求稅捐稽徵
        機關查對更正。所規定之更正，係指納稅義務人發現繳
        納通知文書有記載、計算錯誤或重複時，於規定繳納期
        間內，得要求稅捐稽徵機關查對更正。又依房屋稅條例
        第10條規定，主管稽徵機關應依據不動產評價委員會評
        定之標準，核計房屋現值。依前項規定核計之房屋現值
        ，主管稽徵機關應通知納稅義務人。納稅義務人如有異
        議，得於接到通知書之日起30日內，檢附證件，申請重
        行核計。納稅義務人如對答辯機關依據不動產評價委員
        會評定之標準，所核計房屋現值有異議，應於接到房屋
        現值通知書之日起30日內，檢附證件，申請重行核計。
        是以，本件系爭房屋之課稅面積及房屋現值已不合於前
        揭稅捐稽徵法第17條查對更正及房屋稅條例第10條申請
        重新核計之要件，原告對系爭房屋稅以應更正房屋課稅
        面積及標準單價為由再事爭辯，難謂有理等語。
    理  由
一、(一)臺北市政府94年6月10日府訴字第09414290300號訴願決定
      部分：
      本件原告以其所有臺北市中正區○○○路○段64號及68號
      地下1樓房屋之街路等級調整率應為50%以下為由，向被告
      提出復查，請求更正系爭2房屋之街路等級調整率為50%以
      下並退還超收稅額及加計利息，經被告所屬中正分處以94
      年1月5日北市稽中正乙字第09361380400號函復原告系爭2
      房屋之街路等級調整率分別為200%、150%，並無錯誤。原
      告不服，提起訴願，亦遭駁回等情，為兩造所不爭，且有
      上開各該函文、原處分、復查決定及訴願決定書等件影本
      附原處分及訴願機關卷可稽。
    (二)臺北市政府94年6月23日府訴字第09414958700號訴願決定
      部分：
      本件原告因房屋稅事件，不服被告91年7月17日（原告誤
      載為19日）北市稽法丙字第09163486300號復查決定、被
      告所屬中正分處93年7月19日北市稽中正乙字第
      09360689700 號、93年11月12日北市稽中正乙字第
      09361192800號、93 年12月13日北市稽中正乙字第
      09361308100號、被告93年12月15日北市稽法乙字第
      09363211400號、被告所屬中正分處94年1月18日北市稽中
      正乙字第09460034900號函，提起訴願，遭為訴願不受理
      決定等情，為兩造所不爭，且有上開各該函文、原處分及
      訴願決定書等件影本附原處分訴願機關卷可稽。
    (三)臺北市政府94年6月24日府訴字第09402991400號訴願決定
      部分：
      原告以其所有臺北市中正區○○○路○段64號及68號地下
      1樓房屋之課稅面積應予更正為由，於93年12月30日向被
      告所屬工務局建築管理處提起復查，請求更正系爭2房屋
      之房屋稅，案經被告所屬工務局建築管理處以94年1月13
      日北市工建寓字第09370275400號函移請被告辦理。嗣被
      告所屬中正分處以94年1月26日北市稽中正乙字第
      09460067100號函復原告系爭房屋之應納房屋稅均經原告
      提起行政救濟在案，請勿重複申請。原告不服，提起訴願
      ，亦遭駁回等情，為兩造所不爭，且有上開各該函文、原
      處分、復查決定書及訴願決定書等件影本附原處分及訴願
      機關卷可稽。
二、原告主張臺北市中正區○○○路○段64號及68號地下1樓房屋
    之街路等級調整率應更正為50%以下，因該街道之商業、交
    通情形及房屋之供求概況，比較各該不同地段房屋之房屋買
    賣價格，為全臺北市最差，故應退還原告76至93年度溢繳稅
    額並加計利息云云，惟其主張為被告所否認。被告則稱原告
    主張退還76年至93年溢繳房屋稅，惟其申請退還76年至88年
    之房屋稅部分業已逾5 年之退稅期限，且原告既無法提出具
    體事證證明系爭2 戶房屋之房屋稅有因適用法令錯誤或計算
    錯誤而有溢繳稅款之情事，則其請求與稅捐稽徵法第28條規
    定不符；另原告不服被告91年7 月17日北市稽法丙字第
    09163486300 號復查決定及93年12月15日北市稽法乙字第
    09363211400 號函、被告所屬中正分處93年11月12日北市稽
    中正乙字第09361192800 號函、被告所屬中正分處93年7 月
    19日北市稽中正乙字第09360689700 號、被告所屬中正分處
    93年12月13日北市稽中正乙字第09361308100 號、被告所屬
    中正分處94年1 月18日北市稽中正乙字第09460034900 號及
    被告93年12月15日北市稽法乙字第09363211400 號函，為上
    開函文均係對觀念通知函或已確定之行政救濟案件重複提起
    ，應非法之所許；再者，原告於本院93年度簡字第210 號及
    91 年 度簡字第819 號因房屋稅事件訴訟中，即已提出系爭
    2 間房屋之課稅面積更正並請求更正房屋現值及退還溢繳房
    屋稅，經本院審理在案。又本件系爭房屋之課稅面積及房屋
    現值已不合於稅捐稽徵法第17條查對更正及房屋稅條例第10
    條申請重新核計之要件等語，資為爭議。
三、臺北市政府94年6月23日府訴字第09414958700號訴願決定部
    分：
    (一)按行政訴訟法第4條第1項規定，人民因中央或地方機關之
      違法行政處分，認為損害其權利或法律上之利益，經依訴
      願法提起訴願而不服其決定者，得向高等行政法院提起撤
      銷訴訟。而此所謂行政處分，依訴願法第3條第1項規定，
      係指中央或地方機關就公法上具體事件所為之決定或其他
      公權力措施而對外直接發生法律效果之單方行政行為而言
      。又官署所為單純的事實敘述或理由說明，並非對人民之
      請求有所准駁，既不因該項敘述或說明而生法律上之效果
      ，非訴願法上之行政處分，人民對之提起訴願，自非法之
      所許，改制前行政法院62年度裁字第41號著有判例。次按
      訴願事件有左列各款情形之一者，應為不受理之決定：七
      、對已決定或已撤回之訴願事件重行提起訴願者。八、對
      於非行政處分或其他依法不屬訴願救濟範圍內之事項提起
      訴願者。倘原告對於不得提起訴願之非行政處分，或對已
      經訴願之案件重行提起訴願，經訴願機關為不受理之決定
      後，復提起行政訴訟，乃不備起訴之要件，顯非合法，應
      予駁回
    (二)經查，本件原告所不服之被告91年7月17日北市稽法丙字
      第09163486300號復查決定及93年12月15日北市稽法乙字
      第09363211400號函，業分別於91年9月25日及93年12月23
      日向臺北市政府提起訴願，並經該市政府以92年4月11日
      府訴字第09123205000號及94年4月20日府訴字第
      09402568200號訴願決定在案，則原告復就已決定之訴願
      事件重行提起訴願，揆諸前揭規定及判例意旨，有違一事
      不再理之原則，自非法之所許。原告復提起本件行政訴訟
      ，於法尚有未合，應予駁回。
    (三)次查，被告所屬中正分處93年11月12日北市稽中正乙字第
      09361192800號函係函復原告略以，主旨：有關臺端所有
      本市○○○路○段64號房屋申請復查乙案，復如說明…二
      、請依…於文到10日內以書面明確表示溢繳之年度、稅捐
      類別及請求退還之金額，並檢附繳納證明以憑辦理等語；
      93年12月13日北市稽中正乙字第09361308 100號函則係函
      復原告略以，主旨：臺端所有本市○○○路○段64號房屋
      因不服課徵89年房屋稅額，提起行政救濟業經確定，檢送
      89年度房屋稅繳款書1份，請如期繳納等語；及94年1月18
      日北市稽中正乙字第09460034900號函復原告略以，主旨
      ：有關臺端因不服本分處93年12月13日北市稽中正乙字第
      09361308100號函，提起訴願乙案，復如說明…說明…二
      、…經查臺端所有本市○○○路○段64號房屋因不服課徵
      89年房屋稅，提起行政救濟，經臺北高等行政法院以91年
      度簡字第00527號裁定：「原告之訴駁回」，臺端仍不服
      ，提起抗告，業經最高行政法院於93年9月23日裁定確定
      在案，請勿重複申請等語。核上開等函之內容，僅為單純
      的事實敘述及理由說明，並非對原告所為之行政處分，揆
      諸前揭規定及判例意旨，原告對之提起訴願，亦非法之所
      許。其復提起本件行政訴訟，於法尚有未合，應予駁回。
      至原告不服被告所屬中正分處93年7月19日北市稽中正乙
      字第09360689700號函提起訴願部分，臺北市政府已另案
      審理，而經訴願駁回，有被告提出之臺北市政府94年6 月
      23日府訴字第09413094400 號訴願決定影本附本案卷可稽
      ，併予敘明。
四、臺北市政府94年6月10日府訴字第09414290300號訴願決定部
    分：
    (一)按納稅義務人對於因適用法令錯誤或計算錯誤溢繳之稅款
      ，得自繳納之日起5年內提出具體證明，申請退還；逾期
      未申請者，不得再行申請，稅捐稽徵法第28條定有明文。
      次按臺北市房屋稅徵收自治條例第8條房屋稅條例第11條
      所稱之房屋標準價格，稽徵機關應依同條第1項第1款至第
      3款規定房屋種類等級、耐用年數、折舊標準及地段增減
      率等事項調查擬定，交由本市不動產評價委員會審查評定
      後，由臺北市政府（以下簡稱市政府）公告之，臺北市房
      屋稅徵收自治條例第8條定有明文。又臺北市政府91年2月
      27日府財稅字第09103999600號公告略以，主旨：公告重
      行評定「臺北市房屋標準單價表」…「臺北市○○街路等
      級調整率評定表」…說明：…三、路面第2層照街路等級
      調整率在200/100（包括200/100）以上者減五級。…，地
      下室亦同等語，核與相關法規並無不合。
    (二)經查，原告主張臺北市中正區○○○路○段64號及68號地
      下1樓房屋之街路等級調整率應更正為50%以下，因該街道
      之商業、交通情形及房屋之供求概況，比較各該不同地段
      房屋之房屋買賣價格，為全臺北市最差，故應退還原告76
      至93年度溢繳稅額並加計利息云云。惟按納稅義務人對於
      因適用法令錯誤或計算錯誤溢繳之稅款，得自繳納之日起
      5 年內提出具體證明，申請退還，此為稅捐稽徵法第28條
      所明定。卷查本件原告申請退還76年至93年溢繳稅額，其
      中關於76年至88年之房屋稅部分業已逾5 年之退稅期間；
      又原告係以房屋之街路等級調整率應更正為50% 以下為由
      申請退稅，惟查系爭64號及68號地下1 樓房屋係坐落臺北
      市○○○路及重慶南路間之和平西路路段，依臺北市○○
      街路等級調整率評定表所載，系爭64號房屋街路調整率為
      200%，地下室依路面第2 層照街路調整率減5 級，則系爭
      68號地下1 樓房屋之房屋街路調整率為150%，被告係依臺
      北市○○街路等級調整率評定表所載資料據以核定系爭2
      房屋之街路等級調整率，原告主張系爭2 房屋之街路等級
      調整率應更正為50% 以下，難謂有理。是以，本件訴願人
      既無法提出具體事證證明系爭2 房屋之房屋稅有因適用法
      令錯誤或計算錯誤而有溢繳稅款之情事，則其請求與稅捐
      稽徵法第28條規定不符。
    (三)從而，被告否准原告退還稅款之申請，於法並無違誤。復
      查及訴願決定遞予維持，亦無不合。原告徒執前詞，訴請
      撤銷，為無理由，應予駁回。
五、臺北市政府94年6月24日府訴字第09402991400號訴願決定部
    分：
    (一)按納稅義務人如發現繳納通知文書有記載、計算錯誤或重
      複時，於規定繳納期間內，得要求稅捐稽徵機關查對更正
      ，稅捐稽徵法第17條定有明文。次按主管稽徵機關應依據
      不動產評價委員會評定之標準，核計房屋現值。依前項規
      定核計之房屋現值，主管稽徵機關應通知納稅義務人。納
      稅義務人如有異議，得於接到通知書之日起30日內，檢附
      證件，申請重行核計；房屋標準價格，由不動產評價委員
      會依據下列事項分別評定，並由直轄市、縣（市）政府公
      告之：一  按各種建造材料所建房屋，區分種類及等級。
      二  各類房屋之耐用年數及折舊標準。三  按房屋所處街
      道村里之商業交通情形及房屋之供求概況，並比較各該不
      同地段之房屋買賣價格減除地價部分，訂定標準。前項房
      屋標準價格，每3 年重行評定一次，並應依其耐用年數予
      以折舊，按年遞減其價格，房屋稅條例第10條及第11 條
      各定有明文。
    (二)經查，原告於本院93年度簡字第210 號及91年度簡字第
      819 號因房屋稅事件訴訟中，即已提出系爭2 房屋之課稅
      面積分別應為26.23 及317 平方公尺，並請求更正房屋現
      值及退還溢繳之房屋稅，經該院審理結果分別於本院93年
      度簡字第210 號及91年度簡字第819 號判決認定系爭2 房
      屋之課稅面積分別應為33.7及333 平方公尺。次查依首揭
      稅捐稽徵法第17條所規定之更正，係指納稅義務人發現繳
      納通知文書有記載、計算錯誤或重複時，於規定繳納期間
      內，得要求稅捐稽徵機關查對更正。又依房屋稅條例第10
      條規定，納稅義務人如對原處分機關依據不動產評價委員
      會評定之標準，所核計房屋現值有異議，應於接到房屋現
      值通知書之日起30日內，檢附證件，申請重行核計。是以
      ，本件系爭房屋之課稅面積及房屋現值已不合於前揭稅捐
      稽徵法第17條查對更正及防污稅條例第10條申請重行核計
      之要件。
    (三)從而，被告以系爭房屋之課稅面積及房屋現值已不合於前
      揭稅捐稽徵法第17條查對更正及房屋稅條例第10條申請重
      行核計之要件，否准原告所請，於法並無違誤。復查及訴
      願決定遞予維持，亦無不合。原告徒執前詞，訴請撤銷，
      為無理由，應予駁回。
據上論結，本件原告之訴為一部不合法、一部無理由，依行政訴
訟法第98條第3項、第107條第1項第10款，判決如主文。
中    華    民    國    95    年     9    月   28     日
                       第五庭審判長法  官  張瓊文
                                   法  官  王碧芳
                                   法  官  蕭忠仁
上為正本係照原本作成。
如不服本判決，應於送達後20日內，向本院提出上訴狀並表明上
訴理由，如於本判決宣示後送達前提起上訴者，應於判決送達後
20日內補提上訴理由書（須按他造人數附繕本）。
中    華    民    國    95    年     9    月   28     日
                                   書記官  蕭純純


司法院資訊處製作；財團法人民間司法改革基金會備份。
